【裁判字號】    89,上易,903
【裁判日期】    890621
【裁判案由】    竊盜等
【裁判全文】
臺灣高等法院高雄分院刑事判決                    八十九年度上易字第九三號
    上訴人
    即被告  乙○○
右上訴人因竊盜案件，不服台灣高雄地方法院八十九年度易字第三七四號中華民國
八十九年四十三日第一審判決（起訴案號：台灣高雄地方法院檢察署八十八年度偵緝
字第一七六四號、八十八年度偵字第二六六七七號），提起上訴，本院判決如左：
    主  文
上訴駁回。
乙○○緩刑參年。
    事  實
一、乙○○於民國八十八年十月十一日下午五時許，在高雄市新興區○○○路二五八
    號巨匠補習班前，見黃中星所有由黃金龍使用置放於該處車牌號碼ＲＨＶ－一二
    六號輕型機車之鑰匙未拔取，竟基於意圖為自己不法所有之犯意竊取之，得手後
    供自己騎用。嗣於同年月二十九日下午五時三十分許，騎乘上開機車行經高雄市
    苓雅區○○街與廣州街口，為警查獲。
二、案經高雄市政府警察局刑警大隊移送臺灣高雄地方法院檢察署檢察官偵查起訴。
    理  由
一、訊據上訴人即被告乙○○於原審雖否認有偷竊之犯行，辯稱：前開機車係看報紙
    後，打電話向不知名之人以新台幣三千元買的云云。
二、經查：右揭事實，業據被告於警訊及檢察官偵查中供認不諱，且前揭機車於右揭
    時、地失竊之事實，亦據被害人黃金龍於警訊時陳明在卷，並有贓物認領保管收
    據、高雄市政府警察局新興分局車輛協尋電腦輸入單（高市警新分刑車字第○○
    一六八三號）、車輛竊盜車輛失竊資料個別查詢報表－查詢車輛認可資料各一份
    附卷可稽。核與被告警訊供述情節相符，是被告前開所辯係事後卸責之詞，不足
    採信。罪証明確，被告之犯行堪以認定。
三、核被告意圖為自己不法所有，竊取他人持用之機車，係犯刑法第三百二十條第一
    項之竊盜罪。
四、原審就此部分，依刑法第三百二十條第一項，罰金罰鍰提高標準條例第一條前段
    ，並審酌被告於七十一年間因偽造文書案件，經判處有期徒刑三年六月確定，於
    七十三年十二月五日執行完畢（不構成累犯），此有台灣高等法院被告全國前案
    紀錄表可參，偷竊後至被查獲之時間短，未造成重大損害，前揭機車已由被害人
    黃金龍領回，此有贓物認領保管收據可佐，及被告犯後否認犯行之態度等一切情
    狀，量處有期徒刑四月。認事用法尚無不合，量刑亦稱妥適，被告上訴意旨並不
    否認犯罪，空言指摘原判決量刑過重不當，並無可取，為無理由，應予駁回。
五、查被告於七十一年間曾犯偽造文書罪，經台灣台中地方法院判處有期徒刑三年六
    月，刑之執行前強制工作，執行完畢後，最近五年內未曾受有期徒刑以上刑之宣
    告，有卷內前科表可查，經此偵審程序教訓，應知警惕諒無再犯之虞，本院認所
    宣告之刑，以暫不執行為適當，併諭知緩刑三年，以勵自新。
六、被告另被訴詐欺部分，已經原審判決無罪確定，不另論列，附此明。
據上論斷，應依刑事訴訟法第三百六十八條、刑法第七十四條第二款，判決如主文。
本案經檢察官劉翼謀到庭執行職務。
中        華        民        國  八十九    年    六      月    二十一  日
                              臺灣高等法院高雄分院刑事第四庭
                                  審判長法官  莊  鎮
                                        法官  陳吉雄
                                        法官  陳啟造
右甲本證明與原本無異。
不得上訴。
  書記官  劉金萍
中    華    民    國     八十九     年       六       月    二十三      日
附錄本判決論罪之法條：
刑法第三百二十條第一項
意圖為自己或第三人不法之所有，而竊取他人之動產者，為竊盜罪，處五年以下有期
徒刑、拘役或五百元以下罰金。
                                                                        Ｆ


司法院資訊處製作；財團法人民間司法改革基金會備份。
